【裁判字號】    99,易,3467
【裁判日期】    991215
【裁判案由】    竊盜
【裁判全文】
臺灣臺中地方法院刑事判決              99年度易字第3467號
公  訴  人  臺灣臺中地方法院檢察署檢察官
被      告  張志忠
上列被告因竊盜案件，經檢察官提起公訴（99年度偵字第 24255
號），被告於準備程序中就被訴事實為有罪之陳述，本院於聽取
當事人之意見後，裁定改以簡式審判程序審理，判決如下：
    主    文
張志忠攜帶兇器竊盜，累犯，處有期徒刑捌月。扣案之油壓剪壹
支沒收。
    犯罪事實
一、張志忠前於民國96年間，因施用第 1級毒品案件，經本院於
    96年6月27日，以96年度訴字第1038號判決，判處有期徒刑1
    年確定，嗣經本院以96年度聲減字第4240號裁定，減為有期
    徒刑6月確定；復於97年間，因施用第1級毒品案件，經本院
    於97年4月7日，以97年度訴字第697號判決，判處有期徒刑1
    年確定。張志忠於96年11月26日入監接續執行上開有期徒刑
    ，於98年 3月12日縮短刑期假釋出監，假釋期間並付保護管
    束。嗣因張志忠未於假釋期間按時接受保護管束，於98年 4
    月29日經撤銷假釋，並於98年5月25日入監執行殘刑1月又17
    日，甫於98年 7月11日縮刑期滿執行完畢。詎張志忠仍不知
    悔改，意圖為自己不法之所有，於99年10月21日10時40分許
    ，攜帶其所有客觀上具有危險性，足供兇器使用之油壓剪 1
    支，至臺中市○○區○○路35之1號「禾康飯店」5樓之頂樓
    開放處所，以油壓剪剪斷電纜線之方式，竊取「禾康飯店」
    所有之基地臺電纜線計25公斤，置入自備之手提袋內。適有
    在該處維修電信設備之工程師蔡宗甫，見張志忠行跡可疑而
    報警處理，隨即經警在張志忠自備之手提袋內，查扣上開油
    壓剪1支，及張志忠竊得之電纜線計25公斤（價值約新臺幣1
    萬2000元）。
二、案經禾康飯店總經理張嘉芸訴由臺中市警察局第五分局報告
    臺灣臺中地方法院檢察署檢察官偵查起訴。
    理    由
一、上開犯罪事實，業據被告張志忠於警詢、檢察官偵查及本院
    審理時均坦承不諱，核與證人蔡宗甫、張嘉芸於警詢時證述
    失竊財物情節相符。此外，並有搜索扣押筆錄、扣押目錄表
    、贓物認領保管單及查獲照片 4張在卷可稽，及被告所有供
    行竊上開電纜線所用之油壓剪 1支扣案足資佐證。足見被告
    之自白與事實相符，堪予採信，本案事證明確，被告前揭犯
    行堪以認定，應依法論科。
二、按刑法第 321條第1項第3款之攜帶兇器竊盜罪，係以行為人
    攜帶兇器為其加重條件，此所謂兇器，其種類並無限制，凡
    客觀上足以對人之生命、身體、安全構成威脅，具有危險性
    之兇器為已足，並不以攜帶之初有行兇之意圖為必要（最高
    法院79年度臺上字第5253號判例可資參照）。被告張志忠於
    行竊時所攜帶之油壓剪 1支，係屬金屬材質，長度為33公分
    等情，業經本院當庭勘驗屬實，該油壓剪質地堅硬，且得以
    剪斷電纜線，若用以攻擊人體，客觀上足以傷害人之生命、
    身體至明，為具有危險性之兇器無疑。是核被告所為，係犯
    刑法第 321條第1項第3款之攜帶兇器竊盜罪。又被告有如事
    實欄所示之刑事前案紀錄，有臺灣高等法院被告前案紀錄表
    在卷可查，被告前受有期徒刑執行完畢，5 年以內故意再犯
    本件有期徒刑以上之罪，為累犯，應依刑法第47條第 1項之
    規定加重期刑。
三、爰審酌被告張志忠前已有毒品危害防制條例、竊盜等刑事前
    案紀錄，有臺灣高等法院被告前案紀錄表在卷可稽，堪認其
    品行不佳，並斟酌被告年輕體健，不思循合法途徑獲取財富
    ，藉竊盜獲利之心態可議，然所竊財物價值尚非甚鉅，且已
    經被害人張嘉芸領回，又考量被告犯罪手段尚屬平和，犯後
    坦承犯行，態度尚稱良好等一切情狀，量處如主文所示之刑
    ，以示懲儆。扣案之油壓剪 1支，為被告所有供上開犯罪所
    用之物，業據被告供陳在卷，爰依刑法第38條第1項第2款規
    定宣告沒收。至於被告用以行竊財物所用之手提袋 1只，固
    亦為被告所有供上開犯罪所用之物，然既未經警方扣押在案
    ，且非違禁物，為免日後執行之困難，爰不為沒收之諭知。
    檢察官雖具體請求本院判處被告有期徒刑10月，然本案被告
    固犯攜帶兇器竊盜罪，惟並未以該兇器為任何加害他人生命
    、身體之行為，且犯罪手段尚屬平和，竊得財物價值並非甚
    鉅，復已經被害人領回，犯罪所生危害有限，犯後復已坦承
    犯行，態度尚稱良好，本院斟酌刑法第57條各款規定，認為
    判處如主文所示之刑度，已足生懲儆之效，檢察官之具體求
    刑毋寧過重，附此說明。
據上論斷，應依刑事訴訟法第 273條之1第1項、第299條第1項前
段，刑法第321條第1項第3款、第47條第1項、第38條第1項第2款
，判決如主文。
中    華    民    國    99    年    12    月    15    日
                  刑事第二庭  法  官  陳  得  利
以上正本證明與原本無異。
如不服本判決應於收受判決後10日內向本院提出上訴書狀，並應
敘述具體理由；其未敘述上訴理由者，應於上訴期間屆滿後20日
內向本院補提理由書（均須按他造當事人之人數附繕本）「切勿
逕送上級法院」。
                              書記官  吳  慕  先
中    華    民    國    99    年    12    月    15    日
附錄本案論罪科刑法條全文：
中華民國刑法第321條
犯竊盜罪而有左列情形之1者，處6月以上、5年以下有期徒刑：
一、於夜間侵入住宅或有人居住之建築物、船艦或隱匿其內而犯
    之者。
二、毀越門扇、牆垣或其他安全設備而犯之者。
三、攜帶兇器而犯之者。
四、結夥3人以上而犯之者。
五、乘火災、水災或其他災害之際而犯之者。
六、在車站或埠頭而犯之者。
前項之未遂犯罰之。

司法院資訊處製作；財團法人民間司法改革基金會備份。
